臺灣宜蘭地方法院小額民事判決  
111年度羅小字第88號
原      告  富邦產物保險股份有限公司

法定代理人  賴榮崇  


訴訟代理人  張家銘  
被      告  洪乙正  

上列當事人間侵權行為損害賠償事件，本院於中華民國111年4月
19日言詞辯論終結，判決如下︰
    主  文
一、被告應給付原告新臺幣（下同）2萬6,123元，及自民國（下
    同）111年2月24日起至清償日止，按週年利率百分之5計算
    之利息。
二、原告其餘之訴駁回。
三、訴訟費用1,000元由被告負擔百分之72即720元，餘由原告負
    擔。
四、本判決第1項得假執行。
　  理由要領
一、原告主張事故經過及車輛受損之事實，業據提出道路交通事
    故當事人登記聯單、初步分析研判表、北都汽車股份有限公
    司估價單及發票為憑，並經本院向宜蘭縣政府警察局蘇澳分
    局調閱本件車禍相關資料核閱無訛，此有上述蘇澳分局111
    年1月25日警澳交字第1110001338號函及附件可證，而被告
    經合法通知未到庭爭執，亦未提出書狀為任何聲明或陳述，
    本院依調查證據之結果，可信為真實。
二、按不法毀損他人之物者，被害人得請求賠償其物因毀損所減
    少之價額，民法第196條定有明文；而依民法第196條請求賠
    償物被毀損所減少之價額，得以修復費用為估定之標準，但
    以必要者為限（例如：修理材料以新品換舊品，應予折舊）
    ，此有最高法院77年度第9次民事庭會議決議可資參照。查
    原告主張其承保訴外人楊秀真所有車牌號碼000-0000號自用
    小客車（下稱系爭車輛）修理費用共3萬6,120元（包含工資
    費用8,642元、烤漆費用8,408元、零件費用19,070元）等情
    ，業據提出估價單為憑（見本院卷第8頁至第9頁）。其中工
    資費用8,642元及烤漆費用8,408元，無折舊問題。而系爭車
    輛有關零件部分之修復，既以新零件更換被損害之舊零件，
    則在計算損害賠償額時，自應將零件折舊部分予以扣除，始
    屬必要修復費用。是本院參酌行政院所頒固定資產耐用年數
    表及固定資產折舊率之規定，「非運輸業用客車、貨車」之
    耐用年數為5年，依定率遞減法每年折舊1,000分之369，且
    其最後1年之折舊額，加歷年折舊累計額，其總和不得超過
    該資產成本原額之10分之9。另依營利事業所得稅查核準則
    第95條第6項規定「固定資產提列折舊採用定率遞減法者，
    以1年為計算單位，其使用期間未滿1年者，按實際使用之月
    數相當於全年之比例計算之，不滿1月者，以1月計」。又行
    政院所頒「固定資產耐用年數表」、「固定資產折舊率表」
    雖係為課稅之用，但在折舊計算，尚非不得引為計算之客觀
    依據。是據此計算，系爭車輛自出廠日107年（西元2018年
    ）8月（見本院卷第5頁行車執照），迄本件事故發生時即10
    9年3月4日，已使用1年8月，則零件扣除折舊後之修復費用
    為9,073元（詳如附表計算式）。是系爭車輛必要回復原狀
    費用應為2萬6,123元（即8,642元＋8,408元＋9,073元）。
中　　華　　民　　國　　111 　年　　5 　　月　　3 　　日
                    羅東簡易庭　法　官  蔡仁昭　
以上正本證明與原本無異。
如不服本判決，應於送達後20日內，以判決違背法令為理由，向
本院提出上訴狀並表明上訴理由（上訴理由應表明：(一)原判決
所違背之法令及其具體內容；(二)依訴訟資料可認為原判決有違
背法令之具體事實），如於本判決宣示後送達前提起上訴者，應
於判決送達後20日內補提上訴理由書（須附繕本）。
如委任律師提起上訴者，應一併繳納上訴審裁判費。 
中　　華　　民　　國　　111 　年　　5 　　月　　3 　　日
                                書記官　劉婉玉
附表：
折舊時間           金額
第1年折舊值        19,070×0.369=7,037
第1年折舊後價值    19,070-7,037=12,033
第2年折舊值        12,033×0.369×（8/12）=2,960
第2年折舊後價值    12,033-2,960=9,073

 計  算  書 
 項        目             金   額（新臺幣）       備註
 第一審裁判費                  1,000元
 合        計                  1,000元

附錄：
一、民事訴訟法第436條之18第1項：
    （小額訴訟程序）判決書得僅記載主文，就當事人有爭執事
    項，於必要時得加記理由要領。
二、民事訴訟法第436條之24第2項：
    對於小額程序之第一審裁判上訴或抗告，非以其違背法令為
    理由，不得為之。
三、民事訴訟法第436條之25：
    上訴狀內應記載上訴理由，表明下列各款事項：
    (一)原判決所違背之法令及其具體內容。
    (二)依訴訟資料可認為原判決有違背法令之具體事實。